# 对外借出款并收利息，期末是否需要计提减值准备呢？

提问人：会计人员 ABC 时间：2015-08-12 23:20:52
各位，A公司将资金借给一些企业并收取利息，A公司将对外的借出款计入“其他流动资产－资金理财”科目。 这种对外提供借款的并计入“其他流动资产”的金额，是否需要计提减值准备呢？ 假如需要计提减值准备，请问计提的比例一般是多少呢？ 不知有无上市公司或新三板相关案例呢？如果有，能否告诉一下呢？ 谢谢了！

回答人：chenyiwei
参考坏帐准备的处理思路，采用个别认定法（一般不适用帐龄分析法或其他组合计提方法）对该项其他流动资产测算其可收回金额，就可收回金额低于账面价值的差额计提减值准备。建议根据具体情况个别认定，无普遍适用的标准。